臺灣臺北地方法院民事判決
111年度訴字第425號
原      告  忠誠保全股份有限公司

法定代理人  許含笑  
被      告  台灣土地開發股份有限公司

法定代理人  邱于芸  


訴訟代理人  陳翎    
上列當事人間請求給付服務費事件，本院於民國111年7月28日言
詞辯論終結，判決如下：
    主      文
被告應給付原告新臺幣貳佰伍拾柒萬零參佰參拾陸元，及其中新
臺幣貳佰肆拾壹萬參仟參佰參拾貳元自民國一百一十年十一月十
一日起，其中新臺幣壹拾伍萬柒仟零肆元自民國一百一十一年三
月五日起，均至清償日止，按週年利率百分之五計算之利息。
訴訟費用由被告負擔。
    事實及理由
壹、程序方面
　　按訴狀送達後，原告不得將原訴變更或追加他訴，但請求之
    基礎事實同一者，不在此限，民事訴訟法第255條第1項第2
    項定有明文。查原告起訴聲明原為：被告應給付原告新臺幣
    （下同）241萬3,332元本息（見司促卷第7頁）；嗣於民國1
    11年3月2日準備程序變更聲明為：被告應給付原告257萬0,3
    36元，及其中241萬3,332元自支付命令送達翌日起，其中15
    萬7,004元自補件狀繕本送達翌日起，均至清償日止，按週
    年利率5％計算之利息（見本院卷第57頁）。經核原告前開請
    求，均係基於兩造於108年11月間簽訂之「108-109年台開南
    投縣草屯基地及台中市大坑基地委託保全服務契約」（下稱
    系爭108年服務契約）以及於109年11月間簽訂之「109-110
    年台開南投縣草屯基地及台中市大坑基地委託保全服務契約
    」（下稱系爭109年服務契約，合稱系爭服務契約），是其
    請求之基礎事實同一，依首揭規定，自應准許。
貳、實體方面
一、原告主張：兩造前就南投縣草屯鎮基地、臺中市大坑基地之
    保全維護服務工作簽訂系爭服務契約，約定由伊提供二年度
    保全維護服務。依照系爭108年服務契約，約定保全管理期
    間係自108年12月1日上午7時起至109年12月1日上午7時止，
    被告應按月支付服務費21萬0,833元，該年度總服務費為253
    萬元；另系爭109年服務契約約定之管理期間則係自109年12
    月1日上午7時起至110年12月1日上午7時止，被告應按月支
    付服務費15萬7,000元，該年度總服務費為188萬4,000元；
    上開服務費之請領，均約定由伊按月檢附該月保全日誌、巡
    邏紀錄及保全人員簽到記錄，並開立抬頭為被告之發票或收
    據向被告請款。嗣被告未依約給付服務費，就系爭108年服
    務契約僅支付8個月服務費用，就系爭109年服務契約僅支付
    1個月服務費，合計尚欠257萬0,336元未給付【計算式：253
    萬元-（21萬0,833元×8）+188萬4,000元-15萬7,000元】，
    爰依系爭服務契約之法律關係，訴請被告給付服務費等語。
    並聲明：如前壹所示。
二、被告則以：對於兩造間簽訂系爭服務契約沒有意見，惟依公
    司內部簽呈資料所示，110年7月至同年11月之服務費共計78
    萬5,000元業經簽核通過，原告復已開立前揭月份之發票，
    故此部分應已撥付清償完畢。另原告依系爭108年服務契約
    所請求之109年11月份服務費為21萬0,837元，金額與其他月
    份服務費不符等語。並聲明：原告之訴駁回。
三、得心證之理由
（一）被告應給付原告系爭服務契約積欠服務費257萬0,336元：
　　　經查，原告主張被告未如期按兩造間系爭服務契約給付服
      務費，迄今尚欠257萬0,336元未為給付等情，業據其提出
      系爭服務契約、原告請款函、Line通訊軟體對話催款紀錄
      、原告收款存摺明細、請款發票影本等件為證（見司促卷
      第11-65頁；本院卷第63-153頁），堪信為真實。被告不
      否認兩造間確有簽訂系爭服務契約（見本院卷第197-198
      頁），惟抗辯其已清償其中110年7月至11月之服務費共計
      78萬5,000元，並提出被告公司內部簽呈5份為證（見本院
      卷第201-209頁），然前開簽呈為被告內部文件，究與實
      際匯款證明有別，至多僅能證明被告公司內部業已核准原
      告前開月份之請款，仍難以此遽認被告確已支付前開月份
      之服務費款項。被告復抗辯原告既已開立前開月份之服務
      費發票，益徵被告確有匯款等語，惟系爭服務契約第4條
      均已規定原告於請款時應先提出抬頭為被告之統一發票或
      收據，經被告估驗計價完成後60日給付保全服務費用明確
      （見司促卷第13、25-26頁），堪見原告固已開立前開月
      份之服務費發票（見本院卷第123-125頁），惟此僅係原
      告依前開約定為向被告請領各該月份服務費所必須事先製
      作之資料，自難以此推認原告應已受領前開月份之服務費
      ，是被告前開所辯，均非可採。至被告另爭執原告請求之
      109年11月服務費21萬0,837元，其金額與其他月份服務費
      21萬0,833元不同等語，惟查，系爭108年服務契約總服務
      費用既約定為253萬元，並約定被告每月給付服務費21萬0
      ,883元（見司促卷第13頁），則契約期間末月之服務費數
      額本應補足此部分差額【即253萬元-（21萬0,833元×11）
      =21萬0,837元】，始與被告應給付之約定總服務費金額相
      符，是原告此部分之請求即與系爭108年服務契約無違，
      被告空言爭執上情，應非可取。
（二）原告得向被告請求給付之上開服務費金額，屬無確定期限
      之給付，則原告請求加計其中241萬3,332元自支付命令送
      達被告翌日起（即自110年11月11日起，見司促卷第77頁
      送達證書），其中15萬7,004元自補件狀送達被告翌日起
      （即自111年3月5日起，見本院卷第161頁送達證書），均
      至清償日止，按週年利率5％計算之遲延利息，經核與民法
      第203條、第229條第2項、第233條第1項前段規定並無不
      合，亦應准許。
四、綜上所述，原告依系爭服務契約之法律關係，請求被告給付
    服務費257萬0,336元，及其中241萬3,332元自110年11月11
    日起，其中15萬7,004元自111年3月5日起，均至清償日止，
    按週年利率5％計算之利息，為有理由，應予准許。
五、訴訟費用負擔之依據：民事訴訟法第78條。
中　　華　　民　　國　　111 　年　　8 　　月　　11　　日
                  民事第二庭  審判長法　官　林鈺琅
　　　　　　　　　　　　　　　　　　法　官　李子寧
　　　　　　　　　　　　　　　　　　法　官　郭子彰
以上正本係照原本作成。
如對本判決上訴，須於判決送達後20日內向本院提出上訴狀。如
委任律師提起上訴者，應一併繳納上訴審裁判費。
中　　華　　民　　國　　111 　年　　8 　　月　　11　　日
　　　　　　　　　　　　　　　　　　書記官　陳嬿舒